【裁判字號】    98,交上訴,39
【裁判日期】    980225
【裁判案由】    公共危險
【裁判全文】
臺灣高等法院臺南分院刑事判決        98年度交上訴字第39號
上  訴  人
即  被  告  甲○○
上列上訴人因公共危險案件，不服臺灣雲林地方法院97年度交訴
字第66號中華民國97年11月27日第一審判決（起訴案號：臺灣雲
林地方法院檢察署97年度調偵字第301號），提起上訴，本院判
決如下：
    主  文
上訴駁回。
    事  實
一、甲○○前於民國93年間因恐嚇取財案件，經臺灣臺中地方法
    院於93年12月22日，以93年度易字第252 號判處有期徒刑1
    年，嗣經上訴駁回而確定，95年8月5日縮刑期滿甫執行完畢
    。猶不知悔改，於96年6月23日下午2時30分許，駕駛懸掛號
    碼WJ-6453號車牌之自小客車，沿雲林縣虎尾鎮○○里○○
    街由南往北方向行駛，行經該忠孝街與北平路交岔路口處前
    遇有閃光紅燈，竟疏未注意車前狀況，貿然前行，適有乙○
    ○騎車號3HQ-635號重機車，沿雲林縣虎尾鎮○○里○○路
    由西往東方向駛來，亦行經上揭交岔路口，亦疏於注意閃光
    黃燈表示「警告」，車輛應減速接近，注意安全，小心通過
    ，2人因各有上開疏失，而於上開交岔路口處發生擦撞，乙
    ○○因而人車倒地，受有頭部、臉部、手臂、手腕及右膝之
    傷害（過失傷害部分已由檢察官另為不起訴處分）。詎甲○
    ○明知肇事後，本應留於現場查看及救護傷者，反而駕駛該
    自小客車離開現場而逃逸，嗣經警到場處理，始循線查悉上
    情。
二、案經乙○○訴由雲林縣警察局虎尾分局報請臺灣雲林地方法
    院檢察署檢察官偵查起訴。
    理  由
一、上開犯罪事實業經被告甲○○坦承不諱，核與被害人乙○○
    指訴情節相符。並有道路交通事故現場圖、交通事故調查報
    告表(一)、(二)、監視器翻拍照片10張、財團法人天主教若瑟醫
    院診斷證明書及現場照片6張附卷可參。事證明確，被告犯
    行可以認定。
二、核被告甲○○所為，係犯刑法第185條之4肇事逃逸罪。
三、被告前於93年間因恐嚇取財案件，經臺灣臺中地方法院於93
    年12月22日，以93年度易字第252號判處有期徒刑1年，嗣經
    上訴駁回而確定，95年8月5日縮刑期滿甫執行完畢，有臺灣
    高等法院被告前案紀錄表1件在卷可參，其於5年內故意再犯
    本件有期徒刑以上之罪，為累犯，應依刑法第47條第1項之
    規定，加重其刑。
四、原審以被告犯肇事逃逸罪事證明確，並審酌被告於駕車肇事
    後不思救助被害人，反駕車逃逸，誠屬不該，惟業已與被害
    人乙○○就所受傷害及車損部分以新臺幣20,000元達成和解
    ，有雲林縣虎尾鎮調解委員會調解書在卷可參，及其於犯罪
    後已知悔悟，並坦承犯行，犯罪後態度尚佳等一切情狀，量
    處被告有期徒刑7月。本院經核，原判決事用法並無不合，
    量刑亦稱妥適，且被告係屬累犯，不合緩刑宣告要件。被告
    上訴意旨以原判決量刑過重且未予緩刑宣告指摘原判決不當
    ，為無理由，應予駁回。
五、據上論結，應依刑事訴訟法第368條，判決如主文。
本案經檢察官楊治宇到庭執行職務。
中    華    民    國    98    年    2    月     25    日
                  刑事第二庭    審判長法  官  葉居正
                                      法  官  吳勇輝
                                      法  官  郭千黛
以上正本證明與原本無異。
如不服本判決應於收受送達後10日內向本院提出上訴書狀，其未
敘述上訴理由者，並得於提起上訴後10日內向本院補提理由書（
均須按他造當事人之人數附繕本）「切勿逕送上級法院」。
                                      書記官  尤乃玉
中    華    民    國    98    年    2     月    25    日
附錄本案論罪科刑法條全文：
中華民國刑法第185條之4
駕駛動力交通工具肇事，致人死傷而逃逸者，處6月以上5年以下
有期徒刑。


司法院資訊處製作；財團法人民間司法改革基金會備份。
